ܢܩܫ,,pʿal,ethpʿel,paʿʿel,ethpaʿʿal,aphʿel,ettaphʿal
perfect,3MS,ܢܩܰܫ,ܐܶܬܢܩܶܫ,ܢܰܩܶܫ,ܐܶܬܢܰܩܰܫ,ܐܰܩܶܫ,ܐܶܬܬܰܩܰܫ
perfect,3FS,ܢܶܩܫܰܬ,ܐܶܬܢܰܩܫܰܬ,ܢܰܩܫܰܬ,ܐܶܬܢܰܩܫܰܬ,ܐܰܩܫܰܬ,ܐܶܬܬܰܩܫܰܬ
perfect,2MS,ܢܩܰܫܬ,ܐܶܬܢܩܶܫܬ,ܢܰܩܶܫܬ,ܐܶܬܢܰܩܰܫܬ,ܐܰܩܶܫܬ,ܐܶܬܬܰܩܰܫܬ
perfect,2FS,ܢܩܰܫܬܝ,ܐܶܬܢܩܶܫܬܝ,ܢܰܩܶܫܬܝ,ܐܶܬܢܰܩܰܫܬܝ,ܐܰܩܶܫܬܝ,ܐܶܬܰܩܰܫܬܝ
perfect,1CS,ܢܶܩܫܶܬ,ܐܶܬܢܰܩܫܶܬ,ܢܰܩܫܶܬ,ܐܶܬܢܰܩܫܶܬ,ܐܰܩܫܶܬ,ܐܶܬܰܩܫܶܬ
perfect,3MP,ܢܩܰܫܘ,ܐܶܬܢܩܶܫܘ,ܢܰܩܶܫܘ,ܐܶܬܢܰܩܰܫܘ,ܐܰܩܶܫܘ,ܐܶܬܬܰܩܰܫܘ
perfect,3FP,ܢܩܰܫ̈ܝ,ܐܶܬܢܩܶܫ̈ܝ,ܢܰܩܶܫ̈ܝ,ܐܶܬܢܰܩܰܫ̈ܝ,ܐܰܩܶܫ̈ܝ,ܐܶܬܬܰܩܰܫ̈ܝ
perfect,2MP,ܢܩܰܫܬܽܘܢ,ܐܶܬܢܩܶܫܬܽܘܢ,ܢܰܩܶܫܬܽܘܢ,ܐܶܬܢܰܩܰܫܬܽܘܢ,ܐܰܩܶܫܬܽܘܢ,ܐܶܬܬܰܩܰܫܬܽܘܢ
perfect,2FP,ܢܩܰܫܬ̈ܶܝܢ,ܐܶܬܢܩܶܫ̈ܬܶܝܢ,ܢܰܩܶܫܬ̈ܶܝܢ,ܐܶܬܢܰܩܰܫ̈ܬܶܝܢ,ܐܰܩܶܫܬ̈ܶܝܢ,ܐܶܬܬܰܩܰܫ̈ܬܶܝܢ
perfect,1CP,ܢܩܰܫܢ,ܐܶܬܢܩܶܫܢ,ܢܰܩܶܫܢ,ܐܶܬܢܰܩܰܫܢ,ܐܰܩܶܫܢ,ܐܶܬܬܰܩܰܫܢ
imperfect,3MS,ܢܶܩܽܘܫ,ܢܶܬܢܩܶܫ,ܢܢܰܩܶܫ,ܢܶܬܢܰܩܰܫ,ܢܰܩܶܫ,ܢܶܬܬܰܩܰܫ
imperfect,3FS,ܬܶܩܽܘܫ,ܬܶܬܢܩܶܫ,ܬܢܰܩܶܫ,ܬܶܬܢܰܩܰܫ,ܬܰܩܶܫ,ܬܶܬܬܰܩܰܫܝ
imperfect,2MS,ܬܶܩܽܘܫ,ܬܶܬܢܩܶܫ,ܬܢܰܩܶܫ,ܬܶܬܢܰܩܰܫ,ܬܰܩܶܫ,ܬܶܬܬܰܩܰܫ
imperfect,2FS,ܬܶܩܫܺܝܢ,ܬܶܬܢܰܩܫܺܝܢ,ܬܢܰܩܫܺܝܢ,ܬܶܬܢܰܩܫܺܝܢ,ܬܰܩܫܺܝܢ,ܬܶܬܬܰܩܫܺܝܢ
imperfect,1CS,ܐܶܩܽܘܫ,ܐܶܬܢܩܶܫ,ܐܶܢܰܩܶܫ,ܐܶܬܢܰܩܰܫ,ܐܰܩܶܫ,ܐܶܬܬܰܩܰܫ
imperfect,3MP,ܢܶܩܫܽܘܢ,ܢܶܬܢܰܩܫܽܘܢ,ܢܢܰܩܫܽܘܢ,ܢܶܬܢܰܩܫܽܘܢ,ܢܰܩܫܽܘܢ,ܢܶܬܬܰܩܫܽܘܢ
imperfect,3FP,ܢܶ̈ܩܫܳܢ,ܢܶܬܢܰܩܫ̈ܳܢ,ܢܢܰܩܫ̈ܳܢ,ܢܶܬܢܰܩܫ̈ܳܢ,ܢܰܩܫ̈ܳܢ,ܢܶܬܬܰܩܫ̈ܳܢ
imperfect,2MP,ܬܶܩܫܽܘܢ,ܬܶܬܢܰܩܫܽܘܢ,ܬܢܰܩܫܽܘܢ,ܬܶܬܢܰܩܫܽܘܢ,ܬܰܩܫܽܘܢ,ܬܶܬܬܰܩܫܽܘܢ
imperfect,2FP,ܬܶ̈ܩܫܳܢ,ܬܶܬܢܰܩܫ̈ܳܢ,ܬܢܰܩܫ̈ܳܢ,ܬܶܬܢܰܩܫ̈ܳܢ,ܬܰܩܫ̈ܳܢ,ܬܶܬܬܰܩܫ̈ܳܢ
imperfect,1CP,ܢܶܩܽܘܫ,ܢܶܬܢܩܶܫ,ܢܢܰܩܶܫ,ܢܶܬܢܰܩܰܫ,ܢܰܩܶܫ,ܢܶܬܬܰܩܰܫ
imperative,MS,ܩܽܘܫ,ܐܶܬܢܰܩܫ,ܢܰܩܶܫ,ܐܶܬܢܰܩܰܫ,ܐܰܩܶܫ,ܐܶܬܬܰܩܰܫ
imperative,FS,ܩܽܘܫܝ,ܐܶܬܢܰܩܫܝ,ܢܰܩܶܫܝ,ܐܶܬܢܰܩܰܫܝ,ܐܰܩܶܫܝ,ܐܶܬܬܰܩܰܫܝ
imperative,MP,ܩܽܘܫܘ,ܐܶܬܢܰܩܫܘ,ܢܰܩܶܫܘ,ܐܶܬܢܰܩܰܫܘ,ܐܰܩܶܫܘ,ܐܶܬܬܰܩܰܫܘ
imperative,FP,ܩܽܘܫ̈ܝ,ܐܶܬܢܰܩܫ̈ܝ,ܢܰܩܶܫ̈ܝ,ܐܶܬܢܰܩܰܫ̈ܝ,ܐܰܩܶܫ̈ܝ,ܐܶܬܬܰܩܰܫ̈ܝ
active-participle,MS,ܢܳܩܶܫ,ܡܶܬܢܩܶܫ,ܡܢܰܩܶܫ,ܡܶܬܢܰܩܰܫ,ܡܰܩܶܫ,ܡܶܬܬܰܩܰܫ
active-participle,FS,ܢܳܩܫܳܐ,ܡܶܬܢܰܩܫܳܐ,ܡܢܰܩܫܳܐ,ܡܶܬܢܰܩܫܳܐ,ܡܰܩܫܳܐ,ܡܶܬܬܰܩܫܳܐ
active-participle,MP,ܢܳܩܫܺܝܢ,ܡܶܬܢܰܩܫܺܝܢ,ܡܢܰܩܫܺܝܢ,ܡܶܬܢܰܩܫܺܝܢ,ܡܰܩܫܺܝܢ,ܡܶܬܬܰܩܫܺܝܢ
active-participle,FP,ܢܳܩ̈ܫܳܢ,ܡܶܬܢܰܩܫ̈ܳܢ,ܡܢܰܩܫ̈ܳܢ,ܡܶܬܢܰܩܫ̈ܳܢ,ܡܰܩܫ̈ܳܢ,ܡܶܬܬܰܩܫ̈ܳܢ
passive-participle,MS,ܢܩܺܝܫ,,ܡܢܰܩܰܫ,,ܡܰܩܰܫ,
passive-participle,FS,ܢܩܺܝܫܳܐ,,ܡܢܰܩܫܳܐ,,ܡܰܩܫܳܐ,
passive-participle,MP,ܢܩܺܝܫܺܝܢ,,ܡܢܰܩܫܺܝܢ,,ܡܰܩܫܺܝܢ,
passive-participle,FP,ܢܩܺܝܫ̈ܳ,,ܡܢܰܩ̈ܫܳܢ,,ܡܰܩ̈ܫܳܢ,
infinitive,,ܡܶܩܰܫ,ܡܶܬܢܩܳܫܽܘ,ܡܢܰܩܳܫܽܘ,ܡܶܬܢܰܩܳܫܽܘ,ܡܰܩܳܫܽܘ,ܡܶܬܬܰܩܳܫܽܘ
